---
title       : Rcpp簡介
subtitle    : 
author      : Wush Wu
job         : Taiwan R User Group
framework   : io2012        # {io2012, html5slides, shower, dzslides, ...}
highlighter : highlight.js  # {highlight.js, prettify, highlight}
hitheme     : zenburn       # 
widgets    : [bootstrap, quiz, shiny, interactive, mathjax]
mode        : selfcontained # {standalone, draft}
license: by-nc-sa
logo: Taiwan-R-logo.png
--- .quote .segue .nobackground .dark

```{r setup, include=FALSE,echo = F, message = F, warning = F, tidy = F, cache=FALSE}
# make this an external chunk that can be included in any file
library(xtable)
library(reshape2)
library(Rcpp)
library(knitr)
library(methods)
options(width = 100,digits=3)
opts_chunk$set(message = FALSE, eval=TRUE,fig.align = "center", warning = FALSE, comment = NA, dpi = 100, fig.width=6, fig.height=4.5,tidy = FALSE, cache = FALSE, echo=TRUE)

options(xtable.type = 'html')
knit_hooks$set(inline = function(x) {
  if(is.numeric(x)) {
    round(x, getOption('digits'))
  } else {
    paste(as.character(x), collapse = ', ')
  }
})
knit_hooks$set(plot = knitr:::hook_plot_html)
```

<q><span class = 'white'>Rcpp<br/>
</br>
讓我們能同時兼顧開發速度與執行效能
</span></q>


--- &vcenter .large

R 是一個很棒的工具

大幅縮短開發資料分析應用的時間

--- .large &vcenter

但是R 也常常被別人詬病效能問題

--- &vcenter .large

C++ 也是一個很棒的工具

在效能的控制上非常突出

--- &vcenter .large

但是C++ 的開發難度高很多

--- &vcenter .large

Rcpp 

讓我們在開發上，

能兼用兩者的優點

--- &twocol

## 效能比較

*** =left

### R

```{r effeiciency_comparison_r}
fibonacciR <- function(n) {
  if (n == 0) return(0)
  if (n == 1) return(1)
  fibonacciR(n-1) + 
    fibonacciR(n - 2)
}
```

*** =right

### Rcpp

```{r effeiciency_comparison_rcpp, engine='Rcpp', dependson="effeiciency_comparison_r"}
#include <Rcpp.h>

using namespace Rcpp;

//[[Rcpp::export]]
int fibonacciRcpp(int n) {
  if (n == 0) return 0;
  if (n == 1) return 1;
  return fibonacciRcpp(n-1) + 
    fibonacciRcpp(n-2);
}
```

---

## 直接PK了！

```{r load_microbenchmark, dependson="effeiciency_comparison_rcpp"}
library(rbenchmark)
benchmark(
  fibonacciR(10),
  fibonacciRcpp(10)
  )
```

Rcpp 快了許多倍！

--- &twocol

## 回頭比較一下程式碼

*** =left

### R

```{r fibonacciR, eval=FALSE}
fibonacciR <- function(n) {
  if (n == 0) return(0)
  if (n == 1) return(1)
  fibonacciR(n-1) + 
    fibonacciR(n - 2)
}
```

*** =right

### Rcpp

```{r fibonacciRcpp, eval=FALSE, engine='Rcpp'}
#include <Rcpp.h>

using namespace Rcpp;

//[[Rcpp::export]]
int fibonacciRcpp(int n) {
  if (n == 0) return 0;
  if (n == 1) return 1;
  return fibonacciRcpp(n-1) + 
    fibonacciRcpp(n-2);
}
```

--- &vcenter .large

把剛剛右半邊的Rcpp的程式碼存到`fibonacci.cpp`

--- &interactive

## 短短一行...

```{r opts.label = 'interactive', results = 'asis'}
library(Rcpp)
sourceCpp("fibonacci.cpp")
fibonacciRcpp(10)
```

--- &vcenter .large

Rcpp Attribute

在註解中自動將C++函數暴露到R環境中

---

## Rcpp Attribute

```{r rcpp_attribute, eval=FALSE, engine='Rcpp'}
//[[Rcpp::depends(Matrix, RcppArmadillo)]]

#include <Rcpp.h>

using namespace Rcpp;

//[[Rcpp::export]]
```

- 利用註解`/[[Rcpp::export]]`來將指定的C++函數暴露到R
- 利用`sourceCpp`指令直接將`.cpp`的檔案匯入R
- `Rcpp::depends`用來指定其他建置相依性
    - `[[Rcpp::depends(Matrix, RcppArmadillo)]]`

--- &vcenter .large

來個Hello World吧！

```{r, engine='Rcpp', eval=FALSE}
#include <Rcpp.h>

using namespace Rcpp;

//[[Rcpp::export]]
void hello() {
  std::cout << "Hello World" << std::endl;
}
```

--- .segue .dark

## 型別轉換和基礎知識

--- 

## Automic 形態

```{r, echo=FALSE, results='asis'}
suppressPackageStartupMessages(library(xtable))
mapping <- data.frame(check.names=FALSE, stringsAsFactors=FALSE,
  c("integer", "numeric", "character", "logical", "NULL"),
  c("int", "double", "std::string", "bool", "void"),
  c("IntegerVector", "NumericVector", "CharacterVector", "LogicalVector", "R_NilValue"),
  c("INTEGER", "NUMERIC", "CHAR, STRING_ELT", "LOGICAL", "R_NilValue")
  )
colnames(mapping) <- c("R", "C++", "Rcpp", "C API of R")
print(xtable(mapping), type="html")
```

--- &twocol

## Integer 

*** =left

### Rcpp

```{r integerRcpp, engine='Rcpp'}
#include <Rcpp.h>

using namespace Rcpp;

//[[Rcpp::export]]
int plusRcpp(int a, int b) {
  return a + b;
}
```

*** =right

### C API of R

```{r integerC, engine='Rcpp'}
#include <R.h>
#include <Rdefines.h>

SEXP plusC(SEXP a, SEXP b) {
  PROTECT(a = AS_INTEGER(a));
  PROTECT(b = AS_INTEGER(b));
  int *pa = INTEGER_POINTER(a),
    *pb = INTEGER_POINTER(b);
  SEXP retval;
  PROTECT(retval = NEW_INTEGER(1));
  int *pretval = INTEGER_POINTER(retval); 
  pretval[0] = pa[0] + pb[0];
  UNPROTECT(3);
  return retval;
}
```

---

## C的API做了什麼？

- `SEXP`表示Simple EXPression，代表任何形態的R 物件
- 需要利用`PROTECT`來告訴R 的gc對應的`SEXP`物件在使用中，不要回收
- 結束時需要用`UNPROTECT(n)`來告訴gc，最後`n`個`PROTECT`的物件已經沒在用了
- 利用`INTEGER`等API來把`SEXP`轉換成正確的指標

--- &vcenter .large

Rcpp利用OO的技術(ex: RAII)把所有上述的動作都封裝了

--- &twocol

## 結果

*** =left

```{r integerR, dependson="integerRcpp"}
plusRcpp(1, 2)
```

*** =right

```{r integerR2}
system("R CMD SHLIB integerC.c")
dyn.load("integerC.so")
.Call("plusC", 1L, 2L)
dyn.unload("integerC.so")
```

---

## 動態連結

- R中可以利用動態連結做功能擴充
- `.Call`函數讓使用者可以在R中呼叫C的函數
- `dyn.load`把編譯好的動態函式庫載入

<br/>

<div class='centered'>
**這些動作在Rcpp之中利用Rcpp Attribute都自動做完**
</div>

<br/>


```{r, dependson="integerRcpp"}
plusRcpp
```

--- &twocol

## Rcpp物件

*** =left

### R ==> C++

```{r r2cpp, engine='Rcpp'}
#include <Rcpp.h>

//[[Rcpp::export]]
void RToCpp(SEXP Rsrc) {
  Rcpp::IntegerVector src(Rsrc);
  int sum = 0;
  for(int i = 0;i < src.size();i++) {
    sum += src[i];
  }
  Rcpp::Rcout << sum << std::endl;
}
```

```{r, dependson="r2cpp"}
RToCpp(1:10)
```

*** =right

### C++ ==> R

```{r cpp2r, engine='Rcpp'}
#include <Rcpp.h>

//[[Rcpp::export]]
SEXP CppToR() {
  Rcpp::IntegerVector retval(10);
  for(int i = 0;i < 9;i++) retval[i] = i;
  return retval;
}
```

```{r, dependson="cpp2r"}
CppToR()
```

--- &twocol

## 和STL的轉換

*** =left

### R => STL: `as`

```{r r2stl, engine='Rcpp'}
#include <Rcpp.h>

//[[Rcpp::export]]
void sumSTL(SEXP Rsrc) {
  typedef std::vector<double> NumVec;
  NumVec src(Rcpp::as<NumVec>(Rsrc));
  Rcpp::Rcout << std::accumulate(
    src.begin(), 
    src.end(), 0.0) << std::endl;
}
```

```{r, dependson="r2stl"}
sumSTL(1:10)
```

*** =right

### STL => R: `wrap`

```{r stl2r, engine='Rcpp'}
#include <Rcpp.h>
typedef std::vector<double> NumVec;
typedef std::map<std::string, NumVec> Dict;

//[[Rcpp::export]]
SEXP STLToR() {
  Dict retval;
  for(int i = 0;i < 10;i++) 
    retval["test"].push_back(i);
  return Rcpp::wrap<Dict>(retval);
}
```

```{r, dependson='stl2r'}
STLToR()
```

--- &twocol

## 函數

*** =left

```{r function, engine='Rcpp'}
#include <Rcpp.h>

//[[Rcpp::export]]
SEXP fInCpp(SEXP input) {
  Rcpp::Function f("f");
  return f(input);
}
```

*** =right

```{r, dependson='function'}
f <- function(x) x + 1
fInCpp(1)
f <- function(x) x + 2
fInCpp(1)
```

f 的形態：

```
SEXP f(SEXP, ...);
```

--- .segue .dark

## 將C++物件直接轉換為R物件

--- &twocol

## Rcpp Modules

- 能夠將C++物件連同內部資料直接暴露在R之中直接作操作

*** =left

### C++ 物件

```{r GeometryCpp, engine='Rcpp'}
struct Rectangle {
  double width;
  double height;
  double area() const {
    return width * height;
  }
};

#include <Rcpp.h>

RCPP_MODULE(Geometry) {
  Rcpp::class_<Rectangle>("Rectangle")
    .constructor()
    .field("width", &Rectangle::width)
    .field("height", &Rectangle::height)
    .method("area", &Rectangle::area)
    ;
}
```

*** =right

### R 中的物件

```{r, dependson='GeometryCpp'}
Rectangle
```

---

## 可以利用R的OO語法建立物件

```{r, dependson='GeometryCpp'}
r <- new(Rectangle)
r$width
r$width <- 10
r$width
r$height <- 20
r$area()
```

--- .segue .dark

## 前置知識建立完畢！讓我們開Hack吧

--- &vcenter .large

Logistic Regression

$$P( y | x ) = \frac{1}{1 + e^{- y w^T x}}$$

### $y$: 有沒有點擊
### $x$: 相關參數
### $w \in \mathbb{R}^d$: 模型

--- &vcenter .large

手上有這些資料

$$(y_1, x_1), (y_2, x_2), ...(y_n, x_n)$$

--- &vcenter .large

Regularized Loss:

$$f(w) = \frac{1}{2} w^T w + C \sum_{i=1}^n {log(1 + e^{-y_i w^T x_i})}$$

### 定出 $(y_1, x_1), ...$ 之後，
### 理想的模型 $w$ 是讓 $f$ 最小的點

--- &vcenter .large

Hessian矩陣很大 $\nabla^2 f(w) \in \mathbb{R}^{n \times n}$

但是可以改寫成

$$I_n + CX^T D X$$

--- &vcenter .large

只要算 Hessian和vector的乘積 

我們不需要知道Hessian就可以找$w$

--- &vcenter .large

## LIBLINEAR 原始碼中的 `tron.h`

```{r tron, engine='Rcpp', eval=FALSE}
class TRON
{
public:
  TRON(const function *fun_obj, double eps = 0.1, int max_iter = 1000);
	~TRON();

	void tron(double *w);
	void set_print_string(void (*i_print) (const char *buf));

private:
	//...
};
```

- LIBLINEAR實作了上述概念
- TRON是最佳化的核心
- TRON沒有牽涉到資料，甚至沒有牽涉到Loss Function `f`
- `*fun_obj`提供了一個界面

--- &vcenter .large

## 界面：`function`

```{r function_interface, engine='Rcpp', eval=FALSE}
class function
{
public:
  virtual double fun(double *w) = 0 ;
	virtual void grad(double *w, double *g) = 0 ;
	virtual void Hv(double *s, double *Hs) = 0 ;

	virtual int get_nr_variable(void) = 0 ;
	virtual ~function(void){}
};
```

- `fun`: $f(w)$
- `grad`: $\nabla f(w)$, `g`是輸出
- `Hv`: $\nabla^2 f(w) s$, `Hs`是輸出, `w`是上一個呼叫`grad`的`w`
- `get_nr_variable`: `w`的長度

--- &twocol

## 把`function`暴露到R中

*** =left

### 實作Rfunction

```{r Rfunction, engine='Rcpp', eval=FALSE}
class Rfunction : public ::function {
  Rcpp::Function _fun, _grad, _Hv;
  Rcpp::NumericVector _w, _s;
  
  Rfunction(SEXP fun, SEXP grad, SEXP Hv, int n) 
  : _fun(fun), _grad(grad), _Hv(Hv), _w(n), _s(n) { }
  
  //...
};

SEXP tron//...
```

*** =right

將Rfunction暴露出來

```{r Rfunction_module, engine='Rcpp', eval=FALSE}
RCPP_MODULE(HsTrust) {  
	class_<Rfunction>("HsTrust")
	.constructor<SEXP, SEXP, SEXP, int>()
	.property("n", &Rfunction::get_nr_variable, 
    "Number of parameters")
	.method("tron", &tron)
	.method("tron_with_begin", 
    &tron_with_begin)
	;	
}
```

--- &twocol

*** =left

## 實作的結果

- [HsTrust](https://bitbucket.org/wush978/largescalelogisticregression/src/4daf9c5bba5cd0e4f35afd813866e6da72ca92bb/?at=hstrust) 套件

### 安裝

```{r, eval=FALSE}
library(devtools)
install_bitbucket(
  repo="largescalelogisticregression", 
  username="wush978", ref="hstrust")
```

*** =right

### 使用

```{r, eval = FALSE}
library(HsTrust)

set.seed(1)
beta <- rnorm(1)
n <- 1
fun <- function(w) 
  sum((w-beta)^4)

grad <- function(w)
	4 * (w-beta)^3

Hs <- function(w, s) 
  12 * (w-beta)^2 * s

obj <- new(HsTrust, fun, grad, Hs, n)
print(r <- obj$tron(1e-4, TRUE))
```

---

## 結果

```{r, echo = FALSE}
library(HsTrust)

beta <- 6
n <- 1
fun <- function(w) 
  sum((w-beta)^4)

grad <- function(w)
  4 * (w-beta)^3

Hs <- function(w, s) 
  12 * (w-beta)^2 * s

obj <- new(HsTrust, fun, grad, Hs, n)
print(r <- obj$tron(1e-4, TRUE))
```